臺灣臺南地方法院刑事判決
109年度易字第910號
公  訴  人  臺灣臺南地方檢察署檢察官
被      告  張欽富




上列被告因妨害自由等案件，經檢察官提起公訴（109年度偵字
第13619號），本院判決如下：
    主  文
乙○○犯強制罪，累犯，處有期徒刑肆月，如易科罰金，以新臺幣
1仟元折算1日；又犯致令他人物品不堪用罪，累犯，處有期徒刑
參月，如易科罰金，以新臺幣1仟元折算1日。應執行有期徒刑伍
月，如易科罰金，以新臺幣1仟元折算1日。
    事  實
一、乙○○前曾與其胞妹張珮晴有債務糾紛，緣乙○○於民國10
    9年1月30日14時許前往臺南市龍崎區文衡殿參加廟會活動，
    而與張珮晴相遇，雙方因而發生爭吵，張珮晴遂不理會張欽
    富而欲搭乘友人丙○○所駕駛之車牌號碼000-0000號自用小
    客車先行離去，乙○○見狀因而心生不滿，竟基於強制之接
    續犯意，旋駕駛車牌號碼000-0000號自用小客車追逐在臺南
    市龍崎區文衡殿附近、較狹窄之外環道路上，以突自右側超
    越丙○○所駕駛之上開車輛、行駛中變換速度、行駛於道路
    中央之方式，迫使同向後方之丙○○車輛煞車、無法超越至
    前方，乙○○復將車輛斜停於道路中央，並持木製球棒下車
    行走至丙○○駕駛之車輛旁，要求車上之人下車，致丙○○
    車輛無法順利通行，以上開強暴、脅迫之方式，妨害丙○○
    行車之權利。嗣乙○○見丙○○等人不願下車，竟另基於毀
    損之犯意，旋返回車上，將車輛迴轉後、以車身右側加速擦
    撞後方之丙○○車輛，致丙○○車輛之前保險桿板金烤漆及
    車牌架刮擦損壞，而失去原有美觀之效用而不堪用，足生損
    害於丙○○，乙○○旋駕車離去現場。嗣經丙○○報警處理，始循
    線查悉上情。 
二、案經丙○○訴由臺南市政府警察局第五分局報告臺灣臺南地方
    檢察署檢察官偵查起訴。
    理  由
一、訊問被告乙○○對上開犯罪事實均供承不諱（見警卷第3-6 頁
    ，偵卷第15-16頁，本院卷第73-76頁、第109-112頁），核
    與證人即告訴人龔柏論於警詢中之證述（見警卷第7-9頁）
    相符。此外，並有告訴人車輛行車紀錄器錄影畫面翻拍照片
    6張（見警卷第25-29頁）、告訴人車損照片1張（見警卷第3
    1頁）及告訴人車輛行車紀錄器錄影畫面光碟（見偵卷第47
    頁）可證。足徵被告自白與事實相符，堪為採信。本件事證
    已臻明確，被告犯行均堪認定，均應依法論科。
二、論罪科刑
  ㈠按刑法第305條之恐嚇危害安全罪，係指單純以將來加害生命
    、身體、自由、名譽、財產之事，恐嚇他人致生危害於安全
    者而言，如對於他人之生命、身體等，以現實之強暴、脅迫
    手段加以危害要挾，使人行無義務之事或妨害人行使權利，
    即應構成刑法第304條之強制罪，縱有恐嚇行為，亦僅屬犯
    強制罪之手段，無更論以恐嚇危害安全罪之餘地（最高法院
    84年度台非字第194號刑事判決參照）。被告雖有逼車、持
    球棒下車之舉，核其所為，應僅係構成刑法第304條第1項之
    強制罪。被告先後駕車突自右側超越、變換速度、行駛於道
    路中央、將車輛停放於道路中央、持木製球棒要求車上之人
    下車之舉，均係基於同一犯意，而於密接時、地實施，侵害
    同一法益，其獨立性極為薄弱，依一般社會健全觀念，難以強行
    分開，應論以接續犯一罪。
　㈡按刑法第354條之毀損罪，以使所毀損之物失其全部或一部之
    效用為構成要件（最高法院47年台非字第34號判例參照）。
    所謂「毀棄」即毀壞滅棄，使物之本體全部喪失其效用者；
    稱「損壞」即損傷破壞，致使物之本體喪失其效用者；稱「
    致令不堪用」係指除毀棄損壞物之本體外，以其他不損及原
    物形式之方法，使物之一部或全部喪失其效用者而言。查本
    案被告以車身右側加速擦撞告訴人車輛，致告訴人車輛之前
    保險桿板金烤漆及車牌架刮擦受損，其本體固未毀壞喪失，
    但已失去原有美觀之效用，自屬上述「致令不堪用」之態樣
    。是核被告此部分所為，係犯刑法第354條之致令他人物品
    不堪用罪。
  ㈢被告所犯上開強制、致令他人物品不堪用罪，犯意各別，行為
    互殊，應予分論併罰。另被告前於105年間因妨害性自主案經
    本院以106年度侵訴緝字第3號分別判處有期徒刑四月、四月
    ，定應執行刑為有期徒刑六月確定，於107年9月12日執行完
    畢，有臺灣高等法院被告前案紀錄表1份在卷可稽，其於受
    徒刑執行完畢後，5年內故意再犯本案有期徒刑以上之罪，
    依刑法第47條第1項規定，為累犯，均應依法加重其刑。至
    司法院釋字第775號解釋，依解釋文及理由之意旨，係指構
    成累犯者，不分情節，一律加重最低本刑，於不符合刑法第
    59條所定要件之情形下，致生行為人所受之刑罰超過其所應
    負擔罪責之個案，不符罪刑相當原則、比例原則。於此範圍
    內，在修正前，為避免發生上述罪刑不相當之情形，法院就
    該個案應裁量是否加重最低本刑；依此，該解釋係指個案應
    量處最低法定刑、又無法適用刑法第59條在內減輕規定之情
    形，法院應依此解釋意旨裁量不予加重最低本刑（最高法院
    108年度台上字第338號、第976號判決意旨參照），審酌被
    告未因前罪（妨害性自主等）徒刑執行完畢而有所警惕，猶
    故意再犯本案犯罪，可認其有特別惡性及對刑罰反應力薄弱
    ，依刑法第47條第1項規定加重法定最低本刑之結果，並無
    上開解釋所指罪刑不相當之情形，自仍有上開刑法第47條第
    1項規定之適用，併此敘明。　　
  ㈣爰審酌被告未尊重他人人身自由及財產權，任意妨害他人行
    使權利及損害他人財物，行為實屬不該，兼衡被告犯罪之動
    機、目的、手段、告訴人所受損害，惟被告犯後已坦承犯行
    ，且願賠償告訴人損失，但經本院數次排定調解，告訴人均
    未到場致未能與告訴人達成和解，暨被告自陳教育程度為國
    中畢業，入監前做水電工，未婚，家中尚有父親、奶奶等一
    切情狀，分別量處如主文所示之刑，併定其應執行刑及諭知
    易科罰金之折算標準，以資懲儆。
　㈤被告所犯強制罪犯行中持用之球棒雖為被告所有，供犯罪所
    用之物，然依被告供述業已借與友人並未取回（見本院卷第
    183頁），顯已滅失，且該球棒非屬違禁物，為免執行困難
    ，爰不宣告沒收，併予敘明。　
據上論斷，應依刑事訴訟法第299條第1項前段，判決如主文。
本案經檢察官王宇承提起公訴，檢察官甲○○到庭執行職務。

中　　華　　民　　國　　110 　年　　1 　　月　　12　　日
　　　　　　　　　刑事第四庭    法　官　彭喜有
以上正本證明與原本無異
如不服本判決應於收受本判後20日內向本院提出上訴書狀，並應
敘述具體理由。其未敘述上訴理由者，應於上訴期間屆滿後20日
內向本院補提理由書狀（均須按他造當事人之人數附繕本）「切
勿逕送上級法院」。
  　　　　　　　　　　　　　　　書記官　陳冠廷
中　　華　　民　　國　　110 　年　　1 　　月　　12　　日
附錄本案論罪科刑法條全文
中華民國刑法第304條第1項：
以強暴、脅迫使人行無義務之事或妨害人行使權利者，處 3 年
以下有期徒刑、拘役或 9 千元以下罰金。
中華民國刑法第354條：
毀棄、損壞前二條以外之他人之物或致令不堪用，足以生損害於
公眾或他人者，處2 年以下有期徒刑、拘役或一萬五千元以下罰
金。